臺灣高等法院臺中分院刑事判決　　　　　　　民國九十三年度交上易字第一○七號
　　上　訴　人　臺灣南投地方法院檢察署檢察官
　　被　　　告　甲○○
右上訴人因被告過失致傷害案件，不服臺灣南投地方法院中華民國九十二年十二月卅
一日第一審判決（民國九十二年度交易字第五四號，起訴案號：臺灣南投地方法院檢
察署民國九十二年度偵字第三五六五、三八○八號），提起上訴，本院判決如左：
    主      文
原判決關於過失傷害部分撤銷。
甲○○因過失傷害人致重傷，處有期徒刑捌月。
其他上訴駁回。
撤銷改判部分與上訴駁回部分應執行有期徒刑玖月。
    事      實
一、甲○○於民國九十二年九月二十二日下午二、三時許，在南投縣名間鄉新厝村某
    工地，與友人飲用酒類後，已達不能安全駕駛動力交通工具之情況，卻仍於同日
    下午四時許，酒後駕駛車牌號碼Ｓ二─三八一一號自小客車，由南投縣名間鄉○
    ○村○○路由南往北方向行駛時，於行經中山村彰南路二四六號前時，原應注意
    駕駛人酒後不能駕駛車輛及駕駛車輛時，應注意車前狀況，隨時採取必要之安全
    措施，而依當時狀況，亦無不能注意之情形，竟違反酒後不能駕駛之規定及疏於
    注意等情，而不慎撞上當時站立於該處路旁，剛卸貨完畢之丙○○，導致丙○○
    受有雙下肢膝上部位外傷性截肢合併休克、左側氣胸及左肱骨粉碎性骨折等之重
    傷害，嗣經到場處理之警員對甲○○施以酒精濃度測試，結果酒精濃度為零點八
    一毫克。甲○○於肇事後，留於現場，向到場處理之警員坦承肇事，自首而接受
    裁判。
二、案經丙○○訴請南投縣政府警察局南投分局報告臺灣南投地方法院檢察署檢察官
    偵查起訴。
    理      由
一、右揭事實，訊據被告甲○○，於警、偵訊原審及本院審理時均坦承不諱，核與告
    訴人丙○○指述之情節大致相符，復與目擊證人鄭雅惠於警訊時證述情節相符，
    此外，並有道路交通事故調查報告表、酒精測試紙、刑法第一百八十五條之三案
    件測試觀察紀錄表各乙份，及現場相片二十二張附卷可稽。告訴人丙○○受有雙
    下肢膝上部位外傷性截肢合併休克、左側氣胸及左肱骨粉碎性骨折等之重傷害，
    有竹山秀傳醫院診斷證明書乙紙附卷可稽。按呼氣酒精濃度達每公升０．０四七
    至０．二三八毫克時，人體會有精神欣快，注意力、判斷力減低，抑制力變小等
    症狀，達０．二三八至０．四七六毫克時，會有興奮或鎮靜，肌肉協調能力受損
    ，反應遲鈍等症狀，達０．七一四至一．四二八毫克時，會有精神錯亂，平衡感
    受損，言詞不清，定向力障礙，感覺障礙等症狀，達一．一九０至一．九０四毫
    況時，會有昏呆、木僵、昏睡、肌肉失調明顯，大小便失禁等症狀，達一．九０
    四至二．三八０毫克時，會有昏迷，完全失去意識，呼吸循環虛脫、死亡等症狀
    （駱宜安著刑事鑑識學八十四年一月初版三九二頁參照）；又參考德國、美國之
    認定標準，對於酒精濃度呼氣已達每公升０．五五毫克（０．五五ＭＧ／Ｌ）或
    血液濃度達０．一一％以上，肇事率為一般正常人之十倍，認已達「不能安全駕
    駛」之標準（法務部八十八年五月十八日法88檢字第００一六六九號函參照），
    是綜合以上說明，被告甲○○當時確因服用酒類，致達不能安全駕駛之程度，而
    其仍為駕駛動力交通工具肇事乙情，堪予認定。此外，駕駛人駕駛車輛，應注意
    車前狀況，隨時採取必要之安全措施。道路交通安全規則第第九十四條第三項定
    有明文。被告甲○○駕車自應注意上述道路交通安全規定，而依當時路況，又無
    不能注意之情形，竟疏不注意為之，以致肇事，致人受傷。本案被告甲○○之過
    失駕駛行為，核與告訴人丙○○之重傷間，具有相當因果關係，是其所犯過失重
    傷害之犯行，亦堪以認定。
二、核被告甲○○所為，係犯刑法第一百八十五條之三服用酒類，致不能安全駕駛動
    力交通工具而駕駛罪，及同法第二百八十四條第一項後段過失重傷罪。前開二罪
    構成要件有別，應予分論併罰。查被告甲○○酒醉駕駛致人受傷，應依道路交通
    管理處罰條例第八十六條第一項之規定予以加重其刑至二分之一。另被告甲○○
    於肇事後，留於現場，向到場處理之警員坦承肇事，自首而接受裁判，有南投縣
    政府警察局南投分局第六組警員陳魏忠出具之車禍案件報告表一紙附卷可稽，應
    依刑法第六十二條前段規定減輕其刑。以上加重及減輕事由，依法應予先加後減
    之。原審以被告過失傷害罪證明確予以論罪科刑，原無不合，惟查被害人丙○○
    車禍後，雙下肢膝上部位外傷性截肢，已成重傷，原判決於據上論斷欄引用刑法
    第二百八十四條第一項後段之重傷害罪法條，於主文漏未敘明過失傷害致重傷、
    尚有未洽，檢察官上訴意旨指摘原判決不當為有理由，應由本院將原判決關於過
    失傷害部分撤銷改判，爰審酌被告無前科之素行、酒後駕車、過失程度重大、被
    害人所受傷害嚴重、被告犯後坦承犯行，但尚未能與被害人達成和解等一切情狀
    ，量處以有期徒刑八月。又原審以被告公共危險罪證明確，適用刑法第一百八十
    五條之三，審酌被告犯罪之情節，量處以有期徒刑二月，經核認事用法並無違誤
    ，檢察官上訴意旨指摘原判決量刑太輕，為無理由，應予駁回。上訴駁回部分與
    撤銷改判部分，並定其應執行刑為有期徒刑九月。
據上論斷，應依刑事訴訟法第三百六十九條第一項前段、第三百六十四條、第三百六
十八條、第二百九十九條第一項前段、道路交通管理處罰條例第八十六年第一項、刑
法第二百八十四條第一項後段、第六十二條前段、第五十一條第五款，罰金罰鍰提高
標準條例第一條前段，判決如主文。
本案經檢察官乙○○到庭執行職務。
中      華      民      國      九十三  年      三      月      三      日
                                臺灣高等法院臺中分院刑事第十一庭
                                        審判長法  官　李　璋  鵬
                                              法　官  蕭  錦  鍾
                                    法　官　胡　森　田
右正本證明與原本無異。
不得上訴。
                                              書記官　林  振  甫
中      華      民      國      九十三  年      三      月      四      日
                                                                        Ａ
